【裁判字號】    98,親,155
【裁判日期】    981113
【裁判案由】    否認子女
【裁判全文】
臺灣板橋地方法院民事判決               98年度親字第155號
原      告  甲○○
被      告  乙○○
兼  上一人
法定代理人  丙○○
上列當事人間請求否認子女事件，本院於中華民國98年10月28日
言詞辯論終結，判決如下：
    主      文
確認被告乙○○（女，民國○○○年○月○○○日生，身分證統
一編號：Ｚ000000000號）非原告甲○○自被告丙○○
受胎所生之婚生女。
訴訟費用由原告負擔。
    事實及理由
一、原告主張：原告甲○○與被告丙○○於民國94年8 月11日結
    婚，嗣於98年7 月17日離婚，原告並於98年7 月25日產下被
    告乙○○，惟原告受胎係在與被告丙○○婚姻關係存續中，
    依法雖推定被告乙○○為原告與被告丙○○之婚生女，惟實
    際上係原告與他人所生，爰依民法第1063條之規定，提起否
    認子女之訴。並聲明：如主文所示。
二、被告方面：同意原告之請求。原告已離家2 年了，被告乙○○確非原告與被告丙○○所生。
三、按關於認諾及訴訟上自認或不爭執事實之效力，於否認子女
    事件，不適用之，民事訴訟法第594 條定有明文。本件被告
    丙○○於言詞辯論期日同意原告之請求，並就原告主張被告
    乙○○非原告自被告丙○○受胎所生之事實為不爭執，揆諸
    首揭法條之說明，自不發生被告認諾或不爭執事實之效力，
    合先敘明。
四、原告主張其與被告丙○○於94年8 月11日結婚，嗣於98年7
    月17日離婚，原告於98年7 月25日產下被告乙○○，惟原告
    受胎係在與被告丙○○婚姻關係存續中，依法雖推定被告乙○○為原告與被告丙○○之婚生女，惟實際上係原告與他人
    所生之事實，業據原告提出戶籍謄本、柯滄銘婦產科血緣鑑
    定報告書暨診斷證明書各1 紙為證，而依前開鑑定書之鑑定
    結果所示：「丙○○、乙○○二人於98年9 月16日接受ＤＮ
    Ａ血緣關係鑑定，結果顯示丙○○與乙○○兩人無父女血緣
    關係」，自堪認原告主張被告乙○○非原告自被告丙○○受
    胎所生之女，要屬真實，堪以採信。
五、按子女出生日回溯自181 日起至第302 日止為受胎期間；能
    證明受胎回溯在前項第302 日以前者，以其推定為受胎期間
    。又妻之受胎，係在婚姻關係存續中者，推定其所生子女為
    婚生子女；前項推定，如夫妻之一方能證明妻非自夫受胎者
    ，得提起否認之訴，但應於夫妻之一方知悉該子女非為婚生
    子女之日起，二年內為之，民法第1062、第1063條分別定有
    明文。經查，本件原告於98年7 月25日產下被告乙○○時，
    依法雖應推定被告乙○○為原告與被告丙○○所生之婚生女
    ，然參以前開鑑定報告書之鑑定結果，被告乙○○與被告丙○○間並不具有親子血緣關係，則被告丙○○實非被告乙○○蘭自原告受胎所生。從而，原告於被告乙○○98年7 月25
    日出生後2 年內提起本件否認子女之訴，於法洵屬有據，應
    予准許。
六、訴訟費用裁判之依據：民事訴訟法第81條第1 款。
中    華    民    國    98    年    11    月    13    日
                    家事法庭  法  官  葉靜芳
以上正本證明與原本無異。
如對本判決不服，應於判決送達後20日內向本院提出上訴狀。
中    華    民    國    98    年    11    月    13    日
                              書記官  劉春美


司法院資訊處製作；財團法人民間司法改革基金會備份。
